【裁判字號】    99,易,794
【裁判日期】    990422
【裁判案由】    竊盜
【裁判全文】
臺灣臺北地方法院刑事判決               99年度易字第794號
公  訴  人  臺灣臺北地方法院檢察署檢察官
被      告  甲○○
上列被告因竊盜案件，經檢察官提起公訴（99年度偵字第4407號
），本院改以簡式審判程序，判決如下：
    主  文
甲○○犯竊盜罪，處有期徒刑伍月，如易科罰金，以新臺幣壹仟
元折算壹日。
    事  實
一、甲○○原係乙○○所經營位於臺北市○○區○○路85之2 號
    「阿一麵店」之員工，於離職後，竟意圖為自己不法之所有
    ，於民國98年12月13日凌晨4 時8 分許，前往「阿一麵店」
    意圖潛入店內行竊，並持其在麵店附近尋獲之竹竿1 支強行
    撐開鐵捲門後，以在該店附近尋獲之磚頭撐住鐵捲門，再仰
    身平貼於地面由縫細爬入麵店內，旋即竊取櫃檯內現金約新
    臺幣（下同）17 ,000 元，得手後即於同日上午6 時49分離
    去，作案所用之竹竿、磚頭則隨意丟棄於路邊。嗣經警現場
    採集指紋及調閱監視畫面，始查悉上情。
二、案經臺北市政府警察局中正分局報告臺灣臺北地方法院檢察
    署檢察官偵查起訴。
    理  由
一、本案被告甲○○所犯為死刑、無期徒刑、最輕本刑為3 年以
    上有期徒刑以外之罪，其於本院審理程序進行中，就被訴事
    實為有罪之陳述，經本院告知簡式審判程序之旨，並聽取當
    事人之意見後，裁定進行簡式審判程序。又本案卷內之物證
    、書證等證據，依同法第273 條之2 規定，不受第159 條第
    1 項關於傳聞法則規定之限制，依法均有證據能力，亦先敘
    明。
二、訊據被告對上開犯罪事實均坦承不諱，又被告於前揭時間以
    上開方法潛入「阿一麵店」行竊，共竊走櫃臺內現金約17,0
    00元等事實，並經證人即被害人乙○○分別於警詢及本院審
    理中證述明確（見偵卷第4 、5 頁，本院卷第13、14頁），
    又被告確曾進入「阿一麵店」，並在該店內遺留指紋一節，
    亦有內政部刑事警察局99年1 月20日刑紋字第0980177870號
    鑑定書在卷可證（見偵卷第8 至10頁），此外，復有現場勘
    查照片23張在卷可資佐證（見偵卷第23至34頁），足認被告
    之自白核與事實相符，堪予採為本件論罪科刑之依據。從而
    ，本案事證明確，被告所為上開犯行，均堪予認定，均應依
    法論科。
三、論罪科刑部分：
  (一)核被告所為，係犯刑法第320 條第1 項之普通竊盜罪。公訴
    意旨雖以：被告係持不明物品毀損阿一麵店之鐵門後進入店
    內竊盜，因認為被告係涉犯刑法第321 條第1 項第2 款之毀
    越門扇罪嫌等語。惟按刑法第321 條第1 項第2 款所謂毀越
    門扇牆垣，係指毀損或超越及踰越門扇牆垣而言，與用鑰匙
    開鎖啟門入室者不同，如係由門走入或開啟門鎖入室，均不
    得謂為踰越門扇（最高法院22年上字第454 號判例、77年度
    臺上字第1130號判決參照）。查檢察官於起訴書並未指明被
    告如何以工具毀壞鐵門，該鐵門受有如何之損壞，及被告如
    何超越或踰越鐵門，且關於被告潛入阿一麵店之方式，據被
    告供稱：我在中山寺的公園隨便找一根竹棍子撬開鐵門，我
    是把竹子插到鐵門下，再用石頭墊高到我可以爬進去為止等
    語（見本院卷第9 頁反面），參以證人乙○○於本院審理時
    證稱：被告當時是從巷子裡面的走道的另一個門進去，我們
    店在面對巷子還有一個走道，那邊也有鐵捲門，被告他沒有
    破壞鐵捲門，是硬把它撐開，可能是用磚頭或是什麼，這部
    分要看大樓監視器等語；鐵門沒有損壞，我是看監視器知道
    被告如何進去的，偵卷第23頁的鐵捲門是大樓公共走道的鐵
    捲門，被告當時應該是從另一側的鐵捲門進去的，兩個鐵捲
    門都是手推式的，當時被告就是硬撐住，照理說常人不會這
    樣進去，可能他很瘦才可以這樣進去等語；復經法官訊以：
    「你稱硬撐住是指開了壹個縫，被告爬進去？」，答稱：「
    他是仰著身體爬進去，不是趴著爬進去。」等語（見本院卷
    第13頁反面），是經核上開被告供稱其進入「阿一麵店」之
    過程，與證人乙○○之證述相符，足見被告供稱其當時係以
    竹棍子撐起「阿一麵店」之鐵捲門，再以石頭墊住，而從空
    隙爬入店內等情節，應非虛構之詞，則被告既為拉開鐵捲門
    後由下方進入該店店內，自難認為被告有何「毀損」或「踰
    越」或「超越」上開鐵捲門設施之情事，檢察官認被告此部
    分成立刑法第321條第1項第2款之毀越門扇竊盜罪，尚有未
    洽，應由本院於基本事實同一範圍內，變更檢察官之起訴法
    條〔另「阿一麵店」僅單純之商店，該店內部並無住宅且平
    常亦無人居住一節，據證人乙○○證稱：「阿一麵店」是與
    前面的果汁店打通，二間店面都只有一樓，沒有住家，也沒
    有人住在裡面等語甚明（見本院卷第14頁、第14頁反面），
    是本案被告亦無刑事訴訟法第321條第1項第1款之夜間侵入
    住宅竊盜情形，併予說明〕。
  (二)爰審酌被告正值青壯之年，不思以正當方式取得財物，竟貪
    圖私慾，竊取他人之物，侵害他人之財產安全，惡性非輕，
    且被告前有竊盜之前科，竟然又再次犯案，顯見其經上開刑
    事追訴、審判程序之教訓，仍不知尊重他人財產權，自不宜
    輕縱，惟念及被告坦承全部犯行，犯後態度尚可等情，及考
    量其犯罪情節、智識程度、生活狀況等一切情狀，量處如主
    文所示之刑，以資懲警。
  (三)至於被告犯案所使用之竹竿1 支、石頭1 塊，據被告所稱係
    其在竊盜現場附近之中山寺公園內尋獲，作案完畢後即隨意
    丟棄於附近等語，則應難認為被告有何將上開物品據為自己
    所有之意圖，且上開物品經被告隨意委棄於外，亦無證據證
    明仍然存在，是爰不予宣告沒收，併予說明。
據上論斷，應依刑事訴訟法第299 條第1 項前段、第300條 、第
273 條之1 第1 項、第284 條之1 ，刑法第320 條第1 項、第41
條第1 項前段，刑法施行法第1條之1，判決如主文。
本案經檢察官郭昭吟到庭執行職務
中    華    民    國    99    年    4     月    22    日
                  刑事第十八庭  法  官  陳思帆
上正本證明與原本無異。
如不服本判決，應於收受送達後10日內向本院提出上訴書狀，並
應敘述具體理由；其未敘述上訴理由者，應於上訴期間屆滿後20
日內向本院補提理由書（均須按他造當事人之人數附繕本）「切
勿逕送上級法院」。告訴人或被害人如對於本判決不服者，應具
備理由請求檢察官上訴，其上訴期間之計算係以檢察官收受判決
正本之日期為準。
                                書記官  林素霜
中    華    民    國    99    年    4     月    23    日
附錄本案論罪科刑所適用之法條：
中華民國刑法第320條第1項
意圖為自己或第三人不法之所有，而竊取他人之動產者，為竊盜
罪，處5 年以下有期徒刑、拘役或5 百元以下罰金。
刑法施行法第1 條之1
中華民國94年1 月7 日刑法修正施行後，刑法分則編所定罰金之
貨幣單位為新臺幣。
94年1 月7 日刑法修正時，刑法分則編未修正之條文定有罰金者
，自94年1 月7 日刑法修正施行後，就其所定數額提高為30倍。
但72年6 月26日至94年1 月7 日新增或修正之條文，就其所定數
額提高為3 倍。

司法院資訊處製作；財團法人民間司法改革基金會備份。
